vi: Cơ chế gấp xe đạp: Khung tách rời; Gấp gọn; Gấp phẳng; Gấp đôi; Gấp khung tam giác sau; Khung chia đôi; Gấp dạng ống lồng; Bản lề tam giác; Gấp dọc; Khác
tr: Bisiklet katlama mekanizması: Ayrılabilir kadro; Kompakt katlama; Düz katlama; Yarı katlama; Arka üçgen katlama; Bölünmüş kadro; Teleskopik katlama; Üçgen menteşe; Dikey katlama; Diğer
hu: Kerékpár összehajtási mechanizmusa: Szétszedhető váz; Kompakt összecsukás; Laposra csukható; Félbehajtható; Hátsó háromszöget behajtó; Osztott váz; Teleszkópos; Háromszög csukló; Függőleges összecsukás; Egyéb
en: Bicycle folding mechanism: Breakaway frame; Compact fold; Flat fold; Half fold; Rear triangle fold; Split frame; Telescopic fold; Triangle hinge; Vertical fold; Other
ro-RO: Mecanism de pliere a bicicletei: Cadru detașabil; Pliere compactă; Pliere plată; Pliere la jumătate; Pliere triunghi spate; Cadru secționat; Pliere telescopică; Balamaua triunghiului; Pliere verticală; Altele
ja: 自転車の折りたたみメカニズム: ブレイクアウェイフレーム; コンパクトフォールド; フラットフォールド; ハーフフォールド; リアトライアングルフォールド; スプリットフレーム; テレスコピックフォールド; トライアングルヒンジ; バーティカルフォールド; その他
ko: 자전거 접이식 메커니즘: 브레이크어웨이 프레임; 콤팩트 폴딩; 플랫 폴딩; 하프 폴딩; 리어 트라이앵글 폴딩; 분리형 프레임; 텔레스코픽 폴딩; 트라이앵글 힌지; 수직 폴딩; 기타
bg-BG: Механизъм за сгъване на велосипед: Разглобяема рамка; Компактно сгъване; Плоско сгъване; Сгъване наполовина; Сгъване на задния триъгълник; Разделена рамка; Телескопично сгъване; Триъгълна панта; Вертикално сгъване; Друго
sv: Hopfällningsmekanism för cykel: Delbar ram; Kompakt hopfällning; Platt hopfällning; Hopfällning på mitten; Hopfällbar baktriangel; Delad ram; Teleskopisk hopfällning; Triangelgångjärn; Vertikal hopfällning; Övrigt
th: กลไกการพับจักรยาน: เฟรมถอดประกอบ; พับแบบกะทัดรัด; พับแบน; พับครึ่ง; พับสามเหลี่ยมหลัง; เฟรมแยกชิ้น; พับแบบยืดหด; บานพับทรงสามเหลี่ยม; พับแนวตั้ง; อื่นๆ
sk-SK: Skladací mechanizmus bicykla: Rozoberateľný rám; Kompaktné skladanie; Ploché skladanie; Skladanie na polovicu; Skladanie zadného trojuholníka; Delený rám; Teleskopické skladanie; Trojuholníkový pánt; Vertikálne skladanie; Iné
zh-TW: 自行車摺疊機制: 可拆式車架; 緊湊摺疊; 平行摺疊; 對摺; 後三角摺疊; 分離式車架; 伸縮摺疊; 三角鉸鏈; 垂直摺疊; 其他
el: Μηχανισμός αναδίπλωσης ποδηλάτου: Σπαστός σκελετός (Breakaway); Συμπαγής αναδίπλωση; Επίπεδη αναδίπλωση; Αναδίπλωση στη μέση; Αναδίπλωση πίσω τριγώνου; Διαιρούμενος σκελετός; Τηλεσκοπική αναδίπλωση; Μεντεσές τριγώνου; Κάθετη αναδίπλωση; Άλλο
ru: Механизм складывания велосипеда: Разборная рама; Компактное складывание; Плоское складывание; Складывание пополам; Складывание заднего треугольника; Разделяемая рама; Телескопическое складывание; Треугольный шарнир; Вертикальное складывание; Другое
pt-BR: Mecanismo de dobragem de bicicleta: Quadro desmontável; Dobra compacta; Dobra plana; Dobra ao meio; Dobra do triângulo traseiro; Quadro bipartido; Dobra telescópica; Dobradiça triangular; Dobra vertical; Outros
pl: Mechanizm składania roweru: Rozkładana rama; Składanie kompaktowe; Składanie na płasko; Składanie w połowie; Składany tylny trójkąt; Dzielona rama; Składanie teleskopowe; Zawias trójkątny; Składanie pionowe; Inne
cs: Skládací mechanismus jízdního kola: Rám Breakaway; Kompaktní složení; Ploché složení; Složení napůl; Složení zadní stavby; Dělený rám; Teleskopické složení; Trojúhelníkový kloub; Svislé složení; Jiné
lt-LT: Dviračio sulankstymo mechanizmas: Išardomas rėmas; Kompaktiško sulankstymo; Plokščio sulankstymo; Sulenkiamas per pusę; Sulankstomas galinis trikampis; Padalinamas rėmas; Teleskopinis sulankstymas; Trikampis lankstas; Vertikalaus sulankstymo; Kita
it: meccanismo di piegatura della bicicletta: Telaio smontabile; Piegatura compatta; Piegatura piatta; Piegatura a metà; Piegatura triangolo posteriore; Telaio divisibile; Piegatura telescopica; Cerniera a triangolo; Piegatura verticale; Altro
pt-PT: Mecanismo de dobragem da bicicleta: Quadro desmontável; Dobra compacta; Dobra plana; Dobra a meio; Dobra de triângulo traseiro; Quadro dividido; Dobra telescópica; Dobradiça em triângulo; Dobra vertical; Outro
nb: Sykkelens foldemekanisme: Breakaway-ramme; Kompakt sammenlegging; Flat sammenlegging; Halv sammenlegging; Bakre triangel-sammenlegging; Delt ramme; Teleskopisk sammenlegging; Triangelhengsel; Vertikal sammenlegging; Annet
da: Cykelfoldemekanisme: Breakaway-stel; Kompakt foldning; Flad foldning; Halv foldning; Foldning af bagtrekant; Delt stel; Teleskopisk foldning; Trekantshængsel; Lodret foldning; Andet
hr-HR: Mehanizam sklapanja bicikla: Rastavljivi okvir; Kompaktno sklapanje; Ravno sklapanje; Polovično sklapanje; Sklapanje stražnjeg trokuta; Dvodijelni okvir; Teleskopsko sklapanje; Trokutasta šarka; Okomito sklapanje; Ostalo
zh-CN: 自行车折叠机制: 拆卸式车架; 紧凑折叠; 平面折叠; 对折; 后三角折叠; 分体车架; 伸缩折叠; 三角铰链; 垂直折叠; 其他
sl-SI: Mehanizem za zlaganje kolesa: Razstavljiv okvir; Kompaktno zlaganje; Plosko zlaganje; Polovično zlaganje; Zlaganje zadnjega trikotnika; Razcepljen okvir; Teleskopsko zlaganje; Trikotni tečaj; Vertikalno zlaganje; Drugo
de: Klappmechanismus des Fahrrads: Breakaway-Rahmen; Kompaktfaltung; Flachfaltung; Halbfaltung; Hinterbaufaltung; Geteilter Rahmen; Teleskopfaltung; Dreiecksscharnier; Vertikalfaltung; Sonstige
fi: Polkupyörän taittomekanismi: Purettava runko; Kompakti taitto; Litteä taitto; Puolikas taitto; Takakolmion taitto; Jaettu runko; Teleskooppitaitto; Kolmiosarana; Pystysuora taitto; Muu
nl: Fiets vouwmechanisme: Deelbaar frame; Compact vouwbaar; Plat opvouwbaar; In tweeën vouwbaar; Achterbrug vouwbaar; Gesplitst frame; Telescopisch vouwbaar; Driehoekig scharnier; Verticaal vouwbaar; Overig
es: Mecanismo de plegado de la bicicleta: Cuadro desmontable; Plegado compacto; Plegado plano; Plegado a la mitad; Plegado de triángulo trasero; Cuadro dividido; Plegado telescópico; Bisagra de triángulo; Plegado vertical; Otro
fr: Mécanisme de pliage du vélo: Cadre démontable; Pliage compact; Pliage à plat; Pliage en deux; Pliage du triangle arrière; Cadre séparable; Pliage télescopique; Charnière en triangle; Pliage vertical; Autre